CURRICULUM VITAE



DATOS GENERALES

MARIA DEL CARMEN BEDIA MEJÍA

9-Septiembre-1989
Tel. 53 89 21 67 Cel. (55) 22 48 07 81
carmen.bedia.arq@hotmail.com

OBJETIVO

Desarrollarme en el ámbito profesional y colaborar con un equipo de trabajo en donde ponga mis habilidades y conocimientos al servicio de este, así como adquirir experiencias que me ayuden a crecer profesional e interpersonalmente e ir aprendiendo día con día.

FORMACIÓN ACADÉMICA 2007-2012 Arquitectura

Tecnológico de Estudios

Superiores de Monterrey

Campus Estado de México

ITESM-CEM

2004-2007 Preparatoria ITESM-CEM IDIOMAS

Español Inglés - 543 en el TOEFL

SOFTWARE

Autocad, 3D Max, Ecotec, Neodata, Archicad, Photoshop, Atlantis, Revit, Paquetería Windows e Internet Explorer.

INTERCAMBIOS

Curso de Inglés en Vancouver, Canadá Junio-Septiembre 2012

- -Cambridge FCE Preparation II Level
- -Advanced TOEFL Preparation II Level

EXPERIENCIA

Boceto, taller de Arquitectura S.A de C.V Becaria

Diciembre 2011- Mayo 2012

Desarrollo de diversas actividades:

- Levantamientos arquitectónicos
- Captura y digitalización de planos, ambientación y verificación de planos "as built".
- Compilación de carpetas administrativas.
- Apoyo en Programas Internos de Protección Civil.

CURSOS Y CONGRESOS

Modelación y Presentación en Proyecto CAD

ITESM-CEM, 2012

Uso de software (Rhino y Revit) para elaboración de proyectos arquitectónicos y de ambientación.

Arquitectura del Paisaje

ITESM-CEM, 2011

Aplicación de conocimientos del paisaje a un diseño de áreas verdes, así como integración del mismo en proyectos existentes

Programa Universitario High-Tech Architectural Design

ITESM-CEM, 2011
Tecnologías Verdes

Bio-Arquitectura

ITESM-CEM, 2011

Aplicación de sistemas biológicos/naturales a un funcionamiento en forma y estructura

Bioclimática Aplicada al Espacio Construido

ITESM-CEM, 2010 Uso de recursos sustentables y sistemas Pasivos

Tutoreo en Línea

ITESM-CEM, 2010 Curso impartido vía Internet a Centros Comunitarios de Aprendizaje

Proyecto "Fuego Nuevo"

Villa del Carbón, 2009 Elaboración de casas ecológicas

Construcción Ligera "Plaka Comex"

ITESM-CEM, 2009 Aplicación de Nuevas Tecnologías en la Construcción PERSONAL

Realicé mi servicio social dando clases de regularización en la Incubadora Social Mártires de Río Blanco a niños entre 5 y 10 años y clases de computación a adultos.

Participé en un proyecto llamado "Fuego Nuevo" que se llevó a cabo en Villa del Carbón en donde el objetivo era elaborar viviendas con materiales de la zona, fáciles de hacer para que personas de bajos recursos tuvieran una mejor calidad de vida.

Estuve en un programa llamado "Tutoreo en Línea" en donde impartí clases de computación vía Internet a alumnos que se encontraban en comunidades de bajos recursos.

Participación en Expo-on 2007, ganando el 3er lugar en la categoría de Maqueta Herramienta y en Expo-on 2010, ganando el 3er lugar en Maqueta Arquitectónica.

Participación en Taller Vertical 2009, "Como Vender tu Proyecto".

Pertenecí a la Asociación de Arquitectura ITESM-CEM "CreArquitectura", como Secretaria para el periodo 2011-2012. Actividades:

- -Cursos de 3D Max, Archicad, Autocad 3D, Grasshopper y Rhino para estudiantes de la universidad.
- -Conferencias impartidas por los arquitectos:

Pascal Arquitectos y Senosian Arquitectos. -Visitas Culturales a: Clubes de San Cristobal y Edificio Hesiodo.

Desarrollo de un DIF+CAM+URIS para el Municipio de Villa del Carbón en la materia Proyectos Arquitectónicos IV (6°semestre); se trató de un proyecto real en el cual se hizo un estudio detallado y contó con el apoyo de las autoridades municipales.

HABILIDADES

Modelos y Maquetas: realización de maquetas de trabajo y presentación.

Representación a mano: a lápiz y bolígrafo.